臺灣臺東地方法院行政訴訟判決　
110年度交字第12號
                                   110年09月22日辯論終結
原      告  楊義勇
被      告  交通部公路總局高雄區監理所

法定代理人  李瑞銘
訴訟代理人  王智成
上列當事人間交通裁決事件，原告不服被告民國110年06月07日
裁字第81－Ｔ00000000號裁決，提起行政訴訟，本院判決如下：
    主      文
一、原告之訴駁回。
二、訴訟費用新臺幣參佰元，由原告負擔。
    事實及理由
壹、程序事項：
    按道路交通管理處罰條例（下稱同條例）第08條第1項第1款
    規定：「違反本條例之行為，由下列機關處罰之：一、第12
    條至第68條..由公路主管機關處罰。」。經查：原告因不服
    被告依同條例第35條第4項前段第2款、第67條第2項及第7項
    （即無駕駛執照，酒後駕駛汽車，拒絕接受酒精濃度之檢定
    ）之裁處，而提起本件撤銷訴訟，依前揭規定，自應適用簡
    易程序，而依行政訴訟法第2編第3章規定之交通裁決事件訴
    訟程序審理，先以敘明。
貳、事實概要：
一、原告於民國110年04月16日約22時55分許，無駕駛執照而駕
    駛車號0000-00號自用小客貨車（下稱系爭汽車），行駛在
    臺東縣成功鎮新生路及太平路口之雙黃線上，經臺東縣警察
    局成功分局員警攔查後，發現原告呼吸有酒氣，在提供礦泉
    水予原告漱口後，再經多次對原告實施呼氣酒精濃度檢測（
    下稱酒測）後均檢測失敗。而原告當場稱：自己有身體不適
    之情。遂由臺東縣消防隊成功消防分隊約於23時16分以救護
    車輛將原告送往衛生福利部臺東醫院成功分院（下稱部立醫
    院），經醫生評估原告身體無大礙可進行酒測後，員警再經
    多次對原告實施酒試仍測試失敗（於勘驗光碟時，原告陳述
    已進行酒測超過2、30次），遂判斷原告係消極不願配合酒
    測，經告知原告：拒測之權益事項，而原告於23時58分仍不
    配合酒測後，遂填製東警交字第T00000000號舉發違反道路
    交通管理事件通知單舉發（下稱系爭舉發通知單）。
二、原告不服系爭舉發通知單，而致電臺東監理站申請裁決，經
    被告查證後，認原告：拒絕酒測之系爭違規行為，遂依爰依
    道路交通管理處罰條例（下稱同條例）第53條第4項前段第2
    款（即拒絕酒測，罰鍰新臺幣18萬元、吊銷駕駛執照、應參
    加道路交通安全講習、3年內不得考領駕駛執照）、第67條
    （即吊銷駕駛執照者，三年內不得考領駕駛執照），及違反
    道路交通管理事件統一裁罰基準表及處理細則（下稱系爭裁
    罰基準）第41條、第43條、第44條、第67條之規定，於110
    年06月07日以裁字第81－Ｔ00000000號裁決書裁罰原告：「罰
    鍰18萬元、自110年06月07日起3年內不得考領駕駛執照、應
    參加道路交通安全講習」（下稱原處分），原告不服，遂提
    起本件行政訴訟。
參、原告主張：
一、原告於110年04月16日22時55分駕駛車號0000-00號自用小客
    貨車（下稱系爭汽車），駛經臺東縣成功鎮新生路及太平路
    口時（下稱系爭違規時地），經臺東縣警察局成功分局員警
    攔查、提供礦泉水予原告漱口後，實施呼氣酒精濃度檢測（
    下稱酒測），但經檢測20餘次後，均未能測得數值。
二、原告乃向承辦員警告以：身體不適，可能係因嘴巴下頷周圍
    開放性受傷、胸口右側肩膀挫傷及有心跳加速，心悸等疾病
    之因素所致。故員警乃建請原告至醫院抽血檢測酒精濃度，
    原告亦覺身體不適而有就醫之必要，遂由救護車送至衛生福
    利部臺東醫院成功分院（下稱部立臺東醫院）後，經醫師評
    估原告身體無礙，可進行呼氣酒測，經員警多次實施後，仍
    無法測得酒測值。詎料承辦員警不待原告抽血檢驗，即逕予
    開製舉發通知單，並離去該醫院。
三、而原告在該醫院，除就上開病症就診外，亦有抽血查驗，原
    告並無不配合酒測之情事，故原處分，顯有違誤等語，併聲
    明求為判決：撤銷原處分（第56頁：筆錄）。
肆、被告則以：
一、本件經舉發機關查覆所提供資證據資料，顯示：員警執行巡
    邏勤務時，見原告駕駛系爭汽車行駛在雙黃線上，遂上前攔
    查，因見原告有明顯酒味及酒態，遂認為原告為：飲酒後駕
    駛之車輛、依客觀合理判斷為易生危害之交通工具，乃要求
    原告配合實施酒測，與警察職權行使法第8條第1項第3款之
    規定相符。員警在對原告實施酒測前，已明確告知原告：得
    以拒絕酒測及其法律效果，已合於正當法律程序保障。惟原
    告仍選擇不配合接受酒測，其當應負起同條例第35條第4項
    前段第2款之行政處罰責任。
二、至於被告在系爭違規行為時並未肇事，舉發機關並無依同條
    例第35條第6項將其強制移由受委託醫療或檢驗機構對其實
    施血液採樣及酒測之必要。
三、綜上，原告違規事證明確，原處分並無違誤等語，併聲明求
    為判決：原告之訴駁回（第56頁至第57頁：筆錄）。
伍、下列重要事實關係，經本院依職權調查（下稱職權調查事項
    ）後，復經兩造在言詞辯論期日辯論、確認後，同意不爭執
    ，本院逕採為辯論及判決之基礎（第57頁至第69頁：筆錄）
    ：
一、相關程序法律之規定：
  ㈠行政程序法：
    ①第09條：「行政機關就該管行政程序，應於當事人有利及
      不利之情形，一律注意。」。
    ②第36條「行政機關應依職權調查證據，不受當事人主張之
      拘束，對當事人有利及不利事項一律注意。」。
    ③第43條「行政機關為處分或其他行政行為，應斟酌全部陳
      述與調查事實及證據之結果，依論理及經驗法則判斷事實
      之真偽，並將其決定及理由告知當事人。」。
  ㈡行政訴訟法：
    ①第125條第1項「行政法院應依職權調查事實關係，不受當
      事人主張之拘束。」。
    ②第133條前段「行政法院於撤銷訴訟，應依職權調查證據；
      」。
    ③第189條第1項前段「行政法院為裁判時，應斟酌全辯論意
      旨及調查證據之結果，依論理及經驗法則判斷事實之真偽
      。」。
    ④第236條「簡易訴訟程序除本章別有規定外，仍適用通常訴
      訟程序之規定。」。
    ⑤第237條之9「交通裁決事件，除本章別有規定外，準用簡
      易訴訟程序之規定。」。
  ㈢取締酒後駕車之相關規定：
　⑴司法院大法官釋字第699號解釋文：「依法維持公共秩序，保
    護社會安全，防止一切危害，促進人民福利，乃警察之任務
    （警察法第二條規定參照）。警察對於已發生危害或依客觀
    合理判斷易生危害之交通工具，得予以攔停，要求駕駛人接
    受酒精濃度測試之檢定（以下簡稱酒測；警察職權行使法第
    8條第1項第3款、刑法第185條之3、道路交通管理處罰條例
    第35條及道路交通安全規則第114條第2款規定參照），是駕
    駛人有依法配合酒測之義務。」。
　⑵警察職權行使法第8條第1項第3款：「警察對於..依客觀合理
    判斷易生危害之交通工具，得予以攔停並採行下列措施：..
    三、要求駕駛人接受酒精濃度測試之檢定。」。
  ⑶道路交通管理處罰條例（即同條例）第35條
    ①第1項第1款「汽機車駕駛人，駕駛汽機車經測試檢定有下
　    列情形之一，… 一、酒精濃度超過規定標準」。
    ②第4項前段第2款「汽機車駕駛人有下列各款情形之一者，
      處新臺幣18萬元罰鍰，並當場移置保管該汽機車、吊銷其
      駕駛執照及施以道路交通安全講習；…二、拒絕接受第一
      項測試之檢定。」。
　　③第6項「汽機車駕駛人肇事拒絕接受或肇事無法實施第一項
      測試之檢定者，應由交通勤務警察或依法令執行交通稽查
      任務人員，將其強制移由受委託醫療或檢驗機構對其實施
      血液或其他檢體之採樣及測試檢定。」。
  ⑷同條例第67條第1項「汽汽車駕駛人，曾依第35條…第四項
    前段…規定吊銷駕駛執照者，三年內不得考領駕駛執
    照…。」、第7項「第一項…不得考領駕駛執照規定，於汽
    車駕駛人係『無駕駛執照駕車』者，亦適用之。」。
二、依部立臺東醫院：
　㈠於110年04月15日出具之原告診斷證明書，在：①診斷欄內載
    ：「下頷周圍開放性傷口、右側肩膀挫傷」、②醫師囑言欄
    內載：「病人於110年04月15日03：33至急診就診，縫合3針
    ，經診治後於110年04月15日離院。」（第11頁：該影本）
    。
  ㈡於110年04月17日出具之原告診斷證明書，在：①診斷欄內載
    ：「R00.2心悸、F31.9非特定的變相情緒障礙症、F41特定
    場所恐懼症的恐慌症」、②醫師囑言欄內載：「病人於110年
    04月16日23：31至急診就診，經診治後於110年04月17日離
    院。」（第10頁：該影本）。
三、兩造對：本院卷內之資料、函文等證據資料，經本院提示
    後，對該等證據資料之形式真正，均不爭執（均同意有證據
    能力），但其實質之證明力，由本院逕為認定。本件證據資
    料既已充足，而無庸再傳訊證人或調查其他證據，請鈞院依
    卷內證據資料而為判斷。
四、本院在言詞辯論期日，勘驗舉發機關所提出：原告於110年0
    4月16日23時以後在部立醫院進行呼氣酒精濃度檢測之情
    形：
　㈠光碟時間00:00:32以下
    員警A：「楊先生，你現在還可以吹氣嗎？呼氣，再給你做
          最後一次。再讓你做最後一次，沒有做，我們就直接
          拒測處理。」。
    原告：「我做了好幾次了拉」。
    員警B：「那個都沒有吹出來」。
    原告：「現在不是驗血的那個？」。
    員警B：「那個是，那個是驗你的身體狀況的」。
    原告：「打一針了拉。」。
    員警B：「我再給你最後一次，沒有吹好，我就給你拒測。
          因為醫生說：你現在是沒有問題的，你是可以吹氣
          的，吹好，就看多少，好不好，這樣可以嗎？」。
    原告：「好，可以阿。」。
    員警B：「如果沒有吹好，我們一樣…。」。
    原告：「我配合」。
    員警B：「那如果你沒有吹好，因為我知道你之前一直都沒
　　       有吹好，我們都有錄影，我們全部都有證據，你有
　　       沒有吹好，我們都知道。好不好？你要吹你就吹，
　　       你可以吹了。來，你可以口罩拿下來可以吹了。」
           。
  ㈡00：01：27以下（原告躺在醫院的病床上，由員警A手持酒
    精測試器，對原告進行酒精濃度測試）
    員警A：「最後一次」。
    原告：「那你們，那乾脆…」。
    員警B：「不然你現在就拒測」。
    原告：「我不是說要驗血嗎？我身體不舒服。」。
    員警B：「那個，沒..，但是你身體不舒服…」。
    原告：「驗血報告就好，驗血報告就好了阿。我再吹也差不
          多，沒有辦法那種了。沒有辦法再吹的話，我的心
          臟。」。
    員警B：「醫生說你的心電圖跟狀況都OK。」。　
　　原告：「我的心臟…我心臟…。」。
    員警B：「他（係指醫生）說你都OK。」。
    原告「好、好、好。」。
    員警B：「他說你都OK。你就好好的吹」。
    原告：「好、好、好。」。
  ㈢00：02：00以下：第一次吹氣（原告躺在病床上，脫下口罩
    ，開始對儀器進行酒精濃度吹氣測試）
    員警A：「好好吹喔。」。
    原告：「好」。
    員警A：「好，吹。吹……來….沒有。」。
    原告：「又來了。」。
    員警A：「你沒有吐，吐氣…吐氣。」。
    原告：「我吐了拉」。
    員警B：「對不對，他不吐氣阿（面向旁邊，應該是對著醫
           院的工作人員講的）」。
    原告：「我吐了阿。（轉頭面向員警B）..阿奇怪勒。」。
    員警B：「奇怪勒，我們那個管子那麼多人吐氣都能做。」
    。
    原告：「我就驗血嘛…唉…真的是。」。　　
  ㈢00：02：25以下：
    員警B：「醫生，他這樣子也沒辦法驗對不對，他自願的話
           也沒辦法。」。
    醫生：「可以阿。」。
    員警B：「他自願就可以拉？所以我還要用公文嗎？」。
    醫生：「他自願喔…. （註：之後有一些很小聲音的對談，
　　      應該是醫院的醫護相關人員講的（不是醫生），但是
　　      聽不清楚）原告：我要吹，已經沒有什麼事情了，還
　　      叫我吹二、三十次了，再吹一次好不好，給醫生看。
          」。
    員警B：「你氣不吐出來阿。」。
    員警A：「你氣要吐出來阿。」。
    原告：「因為我心臟不好。」。
    員警A：「來。」。
  ㈣00：02：35以下：第二次吹氣（原告躺在病床上，再次脫下
    口罩，開始對儀器進行酒精濃度吹氣測試）
    原告：（進行吹氣測試）
    員警A：「你沒有吐阿。」。
    員警B：「他不吐，他不吐阿，他一放開，呼～～～。我們
           這樣跟他盧一個小時。」。
    原告：「我吹了，我吹了。」。
    原告：（對著同行之親友）「我很配合唉，要不然你來吹
         嘛，你幫我吹…齁，真是的，我的氣就是這樣子而
         已…，真的。」。
  ㈤00：03：30以下：
    員警A：「你快點，你要不要吹，你不要吹就是拒測了喔，
           我現在跟你講拒測的權利喔，開單、扣車…」。
    原告：「什麼叫拒測，我吹了二、三十次，叫拒測？」。
    員警A：「你都沒有吹出來」。
    原告：「我二、三十次了，我就是….。」。
    員警A：「你都沒有配合」。
    原告：「我的一口氣就是這樣子而已阿。」。
    （跟同行之親友用原住民族與交談）
    員警B：（員警離開原告所躺之病床，至醫院櫃臺和院方人
           員交談）「那我們也是一張那個委託書給你們，好
           不好。一張那個我們平常處理的車禍事故處理通知
           單。」。
    院方人員：「對、對、對。」。
    員警B：「阿他也同意阿。」。
    院方人員：「好，可以阿。」。
    員警C：「委託書只要事後..可以再交其他人，我們那個是
           採驗同意書拉。」。
    員警B：「採驗同意書？就通通給阿。」。
    員警C：「那不一樣」。
    員警B：「通通給阿，沒有關係，通通給。」。
    員警C：「那我先回去忙？」。
    員警B：「好，你先回去忙。」。
  ㈥00：04：43以下：
    員警A：（小聲對員警B說）「給他開一張。」。
    員警B：（轉頭對原告）「好拉、好拉，等一下讓你用，等
          一下我們弄一弄，讓你弄抽血。」。
    員警A：（小聲對員警B說）「你要讓他用抽血是不是？」
    員警B：（轉頭對原告）「讓你用抽血拉，好不好，好拉
          齁。」。
    原告：「阿抽血，醫生，他要給我驗血嗎？」。
    員警B：「對，他會幫你驗血。」。
    原告：「阿我的個資。」。
    員警B：「沒關係，我會給你….我會給你報告。」。
    原告：「你們要我的個資嗎？」。
    員警B：「我會委託書給你們，我會公文來，我們警察們可
          以行公文。」。
    原告：「我的個資，個資法，在哪裡？」。
    員警B：「行文就可以了。只要有公文就可以了」。
    原告：「亂講話，什麼有公文，公文是你們講的。我要爆出
         來，說這是我的我的病例，我的病例你們要報出來，
         把我的病例…。」。
  ㈦00：05：30以下（其他員警持「勘查採樣同意書」，交予員
    警A）
    員警A：「拒測，我單開一開，一定要這麼麻煩？」。
    員警B：（於通電話完後，走入病房，向其他在場之員警搖
          頭）「就這樣，拒測。因為現在狀況是他不吹氣，那
          抽血，那現在的狀況，他既不是事故受傷，因故無法
          吹氣，而是可以吹氣的，他不吹氣，那我們就給他用
          拒測了，這樣好不好，那我們現在權利告知。楊先
          生，我們現在所有的過程，都是非常合情合理的。我
          們也沒有對你做任何的，任何動作，好不好。」。
    原告：「你現在，你叫我吹，二、三十次了，合理嗎？」。
    員警B：「那個…那個…那個都沒有關係。你消極不配合，
          我就跟你講了。」。
    原告：「阿你們三個，你們三個一直在這裡。你們…你們執
         行公務，我只有一個人。為了我一個人，你們這樣耗
         時間。真的是，我的氣就是這樣而已，你還要怎麼樣
         勒？我的氣就就這樣而已，難道我還要，把我的氣吹
         斷喔。」。
    員警B：「不會，你吹不斷拉。」。
    原告：「吹不斷，你是醫生嗎？你奇怪ㄟ。」。
    員警B：「醫生說你沒事拉。」。
    原告：「吹不斷？」。
    員警B：「醫生說你沒事，好，來。」。
    原告：「你不要，你不要隨便亂講話喔。什麼醫生，萬一…
          什麼醫生。」。
    員警B：「醫生說你可以測，來，你要不要測？」。
    原告：（手指向醫生所在之方向）「好，醫生，來阿，你來
         阿。我先告訴你，我姓楊拉，你什麼生物阿。來，來
         阿。」。
  ㈧00：08：20以下（原告坐在病床上，再次3對儀器進行酒精
              濃度吹氣測試。）
    員警A：「吹，吹到底，來來來來來….沒有。」。
    原告：「阿你們這個儀器壞掉了拉。」。
    員警A：「好，那我現在告知你拒測的權利喔，扣車，你的
          車子我們會扣回分局、開單，18萬，之後要去上道路
          交通安全講習。」。
    原告：「什麼18萬。」。
    員警A：「因為你現在拒測，拒絕酒測。然後吊銷駕照3
          年。」。
    原告：「你瘋了拉，什麼18萬。」。
    員警A：「那你要不要配合阿，我給你最後一次機會。」
    原告：「來來來。」。
    員警A：「這次如果再沒有，就是拒測」。
    原告：「好，然後勒？」。
    員警B：「那就拒測了阿。」。
    原告：「就18萬？」。
    員警A：「如果沒有就拒測，我就開單，罰金18萬、扣車。
    」。
    原告：「阿你們不是說要給我驗血？」。
    員警A：「沒有」。
    原告：「你們不是說要給我驗血嗎？」。
    員警A：「沒有，你沒有外傷，醫生說你可以吹氣，而且你
          沒有外傷。」。
    原告：（手指向醫生所在之方向）「醫生，我，我心悸，我
          只能吹這樣子而已，我怎麼。」。
    同行之親友：「阿吹拉，不然他會扣押你的車。」。
    原告：（手指向同行之親友方向「）不然你幫忙吹嘛。你幫
         忙吹，算你的，你來阿。奇怪，我只是這樣子而已，
         我是病人，我只能吹這樣子而已。」。
    員警A：「這是你的權利，我也跟你講了，那看你要不要配
          合。」。
    原告：「那這樣子就拒測喔。」。
    員警A、B：（同聲答）「對，就是拒測。」。
    原告：「阿你們不是說要驗血？阿你們不是說要驗血？剛剛
         你們在那邊你們不是跟我講說要驗血？」。
    員警B：「那是你說你身體不舒服。」。
    原告：「我就配合你們驗血嘛。」。
    員警B：「那是你那時候說你身體不舒服，醫生說你現在可
          以。」。
    原告：「那是你們講說要驗血。阿結果勒，你們現在？」。
    員警A：「好，你現在，你現在到底要不要測？你到底要不
         要測？你不測，我就要拒測了。」。
    原告：「要吹幾次了拉。」。
    員警A：「好最後一次了阿。」。
    原告：「來阿。」。
    員警A：「沒有就拒測。」。
    原告：「來。」。
  ㈨00：10：14以下（原告坐在病床上，再次4對儀器進行酒精
                    濃度吹氣測試）
    員警A：「好，沒有。」。
    原告：「我說驗血嘛。驗血有不對嗎？」。
    員警A：「小聲一點。」。
    原告：「小聲？你小聲，我是病人拉。我是病人，怎麼樣？
         我發神經病人拉？你知道嗎？我發神經病，我大聲不
         行喔？」。
    員警A：「好，那拒測了，拒測了。」。
    原告：「我拒測？有道理嗎？你們這樣講？有到你嗎？拒
         測？誰規定的？你規定的嗎？」。
    員警B：「拒測拒測」。
    原告：「你們不是說要驗血嗎？奇怪，我現在跟你們說要驗
         血，你們…阿我吹氣，就吹不到，就說我不配合？」。
  ㈩00：11：15以下（員警於製單後，交予原告）
    員警A：「你要不要簽？」。
    原告：「我不要拉，簽什麼名拉。」。
    員警A：「拒簽拉，那我一樣告知權利。」。
    原告：「什麼叫拒簽拉？又來了。」。
    員警A：「那你要不要簽？」。
    原告：「你們好像…。」。
    員警A：「你不簽就是拒簽。你可以不要簽阿。」。
    員警B：你可以不要簽，真的阿，你要簽就簽，不愛簽就不
　　        要簽」。
    原告：「你是，你驗血…這是病人的權利。這是病人的權利
　　      ，你要驗血就驗血嘛。」。
    員警A：「那你要不要簽？」。
    原告：「我要簽拉，這病人的權利。阿我要驗血就驗血。」
    員警A：「來，先讓你簽名。」。
    原告：「來，再吹一次拉，我有沒有配合拉，不要在那邊。
　　      」。
    員警A：「已經拒測了。」。
    原告：「不要在那邊講說，不要在那邊講說我拒測」。
    員警A：「機會已經給過你了。來，要不要簽？」。
    原告：「不要拉，不對拉。」。
    員警A：「你到底要不要簽？不簽齁？你要不要簽名?」。
    原告：「我不簽。」。
    員警A：「好OK，好OK。」。
    原告：「你自己簽拉，你來簽拉你。」。
    員警B：「好不簽，那收起來，我們就回去開單，回去開單
          給你拉。那你的車子我們會扣留。」。
    原告：「為什麼要扣留？」。
    員警A：「你現在拒測阿。」。
    員警B：（向員警A搖手）「好了好了」。
   員警A：「我告知你，我剛才已經跟你講你的權利了阿。」。
    原告：「再來測，再來測100次都，我配合你們。好，再來 
          測，來，吹，再來100次都沒有關係拉。真的，我說
　　　　　我心悸，阿我的，我的氣就這樣。說我拒測？來，剛
          開始你們說要驗血，我來過了，我過來跟醫生說要驗
          血，你們又不要，來阿，來來來，沒有關係，但是我
          沒有超過。」。
    員警B：「這沒辦法。。」
    原告：「他們就給我喝小罐的水而已，這樣，我來吹了，來
         阿，再來吹阿，我吹個100次都可以阿。」。
    員警B：「黑拉，我知道拉，你很懂吹拉。你吹100次也不會
          吹出來的拉」。
    原告：「我很懂吹？奇怪了勒，這種人。」。
    員警A：「好拉，你要時間給我，我幫你把你的證件拿過來
          拉」。
    原告：「什麼東西拉，我的包沒有帶來，我不是跟你講，我
         的包沒有帶來拉。」。
    員警A：「要我幫你看一下你的車有沒有什麼貴重物品
          阿。」。
    原告：「什麼？」。
    員警A：「我現在要把你的車子移過來。我幫你把車子移過
          來。」。
    原告：「不必了拉。我的貴重的東西被偷了怎麼辦。阿你們
         三個警員都在這裡，不會去巡邏喔，為了我一個，你
         們在幹什麼？耗時間喔？為了我，這個是，是為了你
         們的業績嗎？績效喔？真的厲害你們，為了我一個，
         你們就浪費那麼多的公帑喔。」。
    員警B：「你鑰匙，你鑰匙，要不要不給我，我現在要扣
          車，你鑰匙，要不要不給我。」。
    原告：「為什麼要扣車？」。
    員警B：「因為你現在拒測。」。
    原告：「你到法院，你叫法院拿那個扣車單過來給我。」。
    員警B：「我現在給我，我等一下會開扣車單給你。」。
    員警A：「我等一下會開給你。」。
    員警B：「我等一下就會開給你了。」。
    原告：「我，這不通拉，我沒有這麼好騙拉，我跟你們
         講。」。
    員警B：「我不會騙你」。
    原告：「你叫法官、檢察官給我拿那個扣車的單子給我。」
    員警B：「你鑰匙要不要給我？」。
    原告：「不要。」。
    員警B：「那如果我扣車單給你，你鑰匙要不要給我？」。
    原告：「你這樣子就不對了喔。」。
    員警B：「我扣車單給你，你鑰匙要不要給我？我扣車單給
          你，你鑰匙要不要給我？」。
    原告：「我要法院的。」。
    員警B：「法院不會開扣車單。」。
    原告：「我要法院的扣車單。」。
    員警B：「你不給我，那很簡單拉，那我們就會對你的車子
         坐拖吊的動作，好不好，就這樣，我已經跟你講完
         了，那那個費用你要負擔拉。」。
    原告：「你敢拖看看？看我是不是…。」。
    員警B：「我絕對敢。」。
    原告：「我要吹拉。」
    員警B：（向其他在場之員警搖手示意）「好，撤退，撤
　　      退。」（第59頁至第69頁：勘驗筆錄。另見第72頁至
          第79頁：整理之筆錄）。
陸、本件爭點：
    除兩造不爭執之事項外，原告在系爭違規時地，依客觀事實
    有否足認「無法實施」呼氣酒精濃度檢測之情形？
柒、得心證理由：
一、原告確有拒絕酒測之系爭違規行為：
　㈠本件原告並無客觀事實，足認有「無法實施」呼氣酒精濃度
    檢測（即酒測）之情形：
    按內政部警政署所訂定之「取締酒後駕車作業程序」於第五
    點注意事項下規定：「㈠操作酒精測試器應注意事項：…4.
    有客觀事實足認受測者無法實施吐氣酒精濃度檢測時，得於
    經其同意後，送由受委託醫療或檢驗機構對其實施血液之採
    樣及測試檢定」（第42頁：該規定）。經查：①經本院勘驗
    原告在部立臺東醫院，警方對其實施檢測之光碟影像，施測
    之員警向在場之醫生確認後，數次向原告表示：「我再給你
    最後一次，沒有吹好，我就給你拒測。因為醫生說你現在是
    沒有問題的，你是可以吹氣的，吹好，就看多少，好不好，
    這樣可以嗎？」、「醫生說你的心電圖跟狀況都OK。」、「
    他（係指醫生）說你都OK。」、「他（係指醫生）說你都OK
    。你就好好的吹。」（見勘驗筆錄內載）等語。另原告在起
    訴狀亦自承：「經醫師評估原告身體無大礙可吹氣」（第07
    頁：起訴狀內載）。據上，尚難認原告有「無法實施」吐氣
    酒測之客觀事實。
　㈡原告確有拒絕酒測之系爭違規行為：
　　次案酒精濃度測試器所檢測之氣體，係以受測者肺部所呼出
    之氣體進行化學檢驗分析，而非檢測原本存在於受測者口腔
    內之氣體，以免受測者於飲酒後復另行食用其他藥品而影響
    酒精測試之數據資料，意即受測者僅須以正常呼氣之方式，
    完整地呼出由其肺部所出來之最後一口氣時，酒精濃度測試
    器即可顯示檢測完成所得出之數據資料，換言之，酒精濃度
    測試器所應偵測之氣體總量，僅需受測者正常地呼出一口氣
    ，便足以提供酒精濃度測試器檢測所需之氣體，實毋庸令受
    測者奮力呼氣出大量氣體後，方可進行酒精濃度呼吸測試。
    另外，酒精濃度測試器在進行測試時，亦會顯示受測者之呼
    氣情況，若受測者依儀器正常操作呼氣，酒精濃度測試器之
    箭頭即朝受測者之呼氣方向顯示，反之，受測者於呼氣中途
    旋即倒口吸氣、中斷呼吸，或伸出舌尖堵住吹嘴，酒精濃度
    測試器之箭頭均改朝受測者所吐氣之反方向顯示。而員警對
    原告施予酒測過程中，經多次教導原告正確吹氣方式，且已
    明確告知：拒絕酒測的法律效果等情，惟原告仍以：前揭含
    吹嘴、輕吹氣、吹氣不足秒數等方式，消極拒絕配合酒測等
    情，業據本院勘查影像認定在案，顯見原告確有拒絕配合酒
    測之系爭違規行為，事屬明確，洵堪認定。
  ㈢至於原告雖辯稱：有抽血查驗乙節，然查：①原告雖在部立臺
    東醫院內，向員警表示已有抽血時，惟員警即已明確告知原
    告：「那個（係指一般抽血）是，那個是驗你的身體狀況的
    （係指：不是檢驗酒精濃度）。」等語（見勘驗筆錄），故
    該抽血查驗，顯與酒精濃度檢測之目的、性質均屬有別，非
    屬道路交通管理處罰條例第35條之酒精濃度檢測。②至於，
    員警雖一度告知原告：得以進行抽血檢驗等語後，原告旋即
    顧左右而言之，向員警稱：「阿我的個資。」、「你們要我
    的個資嗎？」、「我的個資，個資法，在哪裡？」、「亂講
    話，什麼有公文，公文是你們講的。我要爆出來，說這是我
    的我的病例，我的病例你們要報出來，把我的病例…。」等
    語（見勘驗筆錄）。足見，原告實際上並未有同意進行抽血
    檢測酒精濃度，故原告前開所辯之詞，並無可採。③另同條
    例第35條第6項規定「汽機車駕駛人『肇事』拒絕接受或『肇事
    』無法實施第一項測試之檢定者，應由交通勤務警察或依法
    令執行交通稽查任務人員，將其強制移由受委託醫療或檢驗
    機構對其實施血液或其他檢體之採樣及測試檢定。」。經查
    ：原告在本事件並無肇事，故員警尚無依前揭規定強令原告
    實施血液酒精濃度檢測之必要，附此敘明。
二、被告所為原處分，並無違法：
    按道路交通管理處罰條例（即同條例）⑴第35條①第1項第1款
    「汽機車駕駛人，駕駛汽機車經測試檢定有下列情形之一，
    … 一、酒精濃度超過規定標準」。②第4項前段第2款「汽機
    車駕駛人有下列各款情形之一者，處新臺幣18萬元罰鍰，並
    當場移置保管該汽機車、吊銷其駕駛執照及施以道路交通安
    全講習；…二、拒絕接受第一項測試之檢定。」。③第6項「
    汽機車駕駛人肇事拒絕接受或肇事無法實施第一項測試之檢
    定者，應由交通勤務警察或依法令執行交通稽查任務人員，
    將其強制移由受委託醫療或檢驗機構對其實施血液或其他檢
    體之採樣及測試檢定。」。⑵第67條第1項「汽汽車駕駛人，
    曾依第35條…第四項前段…規定吊銷駕駛執照者，三年內不得
    考領駕駛執照…。」、第7項「第一項…不得考領駕駛執照規
    定，於汽車駕駛人係『無駕駛執照駕車』者，亦適用之。」。
    經查：原告確有同條例第35條第4項第2款拒絕酒測之系爭違
    規行為，則被告依同條例第53條第4項前段第2款（即拒絕酒
    測，罰鍰新臺幣18萬元、吊銷駕駛執照、應參加道路交通安
    全講習、3年內不得考領駕駛執照）、第67條（即吊銷駕駛
    執照者，三年內不得考領駕駛執照）之規定，而為原處分，
    並無違誤。故原告訴請撤銷原處分，為無理由，應予駁回。
三、本件判決基礎已臻明確，兩造其餘之攻擊防禦方法及訴訟資
    料經本院審酌後，核與判決結果不生影響，無一一論述之必
    要，附此敘明。
捌、據上論結，本件原告之訴為無理由，依行政訴訟法第237條
    之8第1項、第98條第1項前段之規定，判決如主文第1項所示
    。
玖、訴訟費用額之部分，依行政訴訟法第237條之8第1項之規定
    ，以後附計算書確定如主文第2項所示。
中　　華　　民　　國　　110 　年　　9 　　月　　23　　日
                  行政訴訟庭  法  官  陳兆翔
上為正本係照原本作成。
如不服本判決，應於送達後20日內，向本院提出上訴狀，並表明
上訴理由（應表明關於原判決所違背之法令及其具體內容，或依
訴訟資料可認為原判決有違背法令之具體事實）。其未表明上訴
理由者，應於提出上訴後20日內向本院補提理由書（上訴狀及上
訴理由書均須按他造人數附繕本，如未按期補提上訴理由書，則
逕予駁回上訴），並應繳納上訴裁判費新臺幣750元。
中　　華　　民　　國　　110 　年　　9 　　月　　23　　日
                              書記官  李彥勲
附表：
第一審訴訟費用：300元（第08頁）